ko: 스티어링 칼럼 변속 유형: 자동 컬럼 시프트; CVT 컬럼 시프트; 수동 컬럼 시프트; 컬럼 시프트 없음; 기타
hu: Kormánymű oszlop váltó típusa: Automata kormányváltó; CVT kormányváltó; Kézi kormányváltó; Nincs kormányváltó; Egyéb
pl: Typ mechanizmu zmiany biegów w kolumnie kierownicy: Automatyczna dźwignia w kolumnie; Dźwignia CVT w kolumnie; Ręczna dźwignia w kolumnie; Bez dźwigni w kolumnie; Inne
nl: Stuurkolom schakelingstype: Automatische stuurschakeling; CVT-stuurschakeling; Handmatige stuurschakeling; Geen stuurschakeling; Overige
vi: Loại cần số trên cột lái: Cần số tự động trên trục lái; Cần số CVT trên trục lái; Cần số sàn trên trục lái; Không có cần số trên trục lái; Khác
da: Geartype for ratstamme: Automatisk ratskifte; CVT-ratskifte; Manuelt ratskifte; Intet ratskifte; Andet
zh-CN: 转向柱换挡类型: 自动挡怀挡; CVT 怀挡; 手动挡怀挡; 无怀挡; 其他
pt-BR: Coluna de direção tipo de câmbio: Câmbio automático na coluna; Câmbio CVT na coluna; Câmbio manual na coluna; Sem câmbio na coluna; Outro
sv: Typ av växelmekanism på rattstång: Automatisk rattväxel; CVT-rattväxel; Manuell rattväxel; Ingen rattväxel; Övrigt
sl-SI: Vrsta prestavljanja na krmilnem stebru: Avtomatski menjalnik ob volanu; CVT menjalnik ob volanu; Ročni menjalnik ob volanu; Brez menjalnika ob volanu; Drugo
it: Tipo di cambio del piantone dello sterzo: Cambio automatico al volante; Cambio CVT al piantone; Cambio manuale al piantone; Nessun cambio al piantone; Altro
bg-BG: Тип на превключване на скоростите от кормилната колона: Автоматично превключване от волана; CVT превключване от волана; Ръчно превключване от волана; Без превключване от волана; Друго
en: Steering column shift type: Automatic column shift; CVT column shift; Manual column shift; No column shift; Other
ja: ステアリングコラムシフトタイプ: オートマチックコラムシフト; CVTコラムシフト; マニュアルコラムシフト; コラムシフトなし; その他
cs: Typ řazení ve sloupku řízení: Automatické řazení pod volantem; CVT řazení pod volantem; Manuální řazení pod volantem; Bez řazení pod volantem; Jiné
de: Schaltart der Lenksäule: Automatik-Lenkradschaltung; CVT-Lenkradschaltung; Manuelle Lenkradschaltung; Keine Lenkradschaltung; Sonstige
fr: Type de commande de vitesses sur la colonne de direction: Levier de vitesses automatique au volant; Levier de vitesses CVT au volant; Levier de vitesses manuel au volant; Aucun levier de vitesses au volant; Autre
es: Tipo de cambio de la columna de dirección: Cambio en la columna automático; Cambio en la columna CVT; Cambio en la columna manual; Sin cambio en la columna; Otro
zh-TW: 轉向柱變速類型: 自排機柱式排檔; CVT 機柱式排檔; 手排機柱式排檔; 無機柱式排檔; 其他
ro-RO: Tip de schimbător pe coloana de direcție: Schimbător pe coloană pentru transmisie automată; Schimbător pe coloană pentru CVT; Schimbător pe coloană pentru transmisie manuală; Fără schimbător pe coloană; Altele
el: Τύπος επιλογέα ταχυτήτων κολόνας τιμονιού: Αυτόματο κιβώτιο στο τιμόνι; Κιβώτιο CVT στο τιμόνι; Χειροκίνητο κιβώτιο στο τιμόνι; Χωρίς αλλαγή ταχυτήτων στο τιμόνι; Άλλο
fi: Ohjauspylvään vaihteen tyyppi: Automaattivaihteiston rattivaihde; CVT-vaihteiston rattivaihde; Manuaalivaihteiston rattivaihde; Ei rattivaihdetta; Muu
hr-HR: Vrsta mjenjača stupca upravljača: Automatski mjenjač na upravljaču; CVT mjenjač na upravljaču; Ručni mjenjač na upravljaču; Bez mjenjača na upravljaču; Ostalo
tr: Direksiyon kolonu vites tipi: Otomatik koldan vites; CVT koldan vites; Manuel koldan vites; Koldan vites yok; Diğer
lt-LT: Vairo kolonėlės pavarų perjungimo tipas: Automatinis pavarų perjungiklis ant vairo kolonėlės; CVT pavarų perjungiklis ant vairo kolonėlės; Rankinis pavarų perjungiklis ant vairo kolonėlės; Pavarų perjungiklio ant vairo kolonėlės nėra; Kita
sk-SK: Typ radenia stupňov na stĺpiku riadenia: Automatické radenie na stĺpiku; Radenie CVT na stĺpiku; Manuálne radenie na stĺpiku; Bez radenia na stĺpiku; Iné
th: คันเกียร์แบบคอลัมน์พวงมาลัย: เกียร์คออัตโนมัติ; เกียร์คอ CVT; เกียร์คอแมนนวล; ไม่มีเกียร์คอ; อื่นๆ
ru: Тип переключения передач рулевой колонки: Подрулевой переключатель АКПП; Подрулевой переключатель вариатора; Подрулевой переключатель МКПП; Без подрулевого переключателя; Другое
pt-PT: Tipo de alavanca de mudanças na coluna de direção: Mudanças automáticas na coluna; Mudanças CVT na coluna; Mudanças manuais na coluna; Sem mudanças na coluna; Outro
nb: Type rattstammegir: Automatisk rattgir; CVT-rattgir; Manuelt rattgir; Uten rattgir; Annet